# 请教陈版主。

提问人：tlb716 时间：2023-09-23 15:27:25
请教陈老师。
结合《中审众环研究》问题1-5-4，想请教您个问题。
背景：A 公司主要从事畜牧养殖、销售鲜蛋及蛋制品业务，其下有一家养鸡场，养殖的某种蛋鸡基本情况如下：
1 、该品种蛋鸡的理论生命周期为 70 周（约1.4 年），0-6 周为育雏鸡，7-18 周为育成鸡，19-70 周为产蛋期， 70周以后淘汰、出售。 2 、实际在育成期的后期，蛋鸡已陆续开始产蛋，并产生销售收入。（而且此期间产生的销售收入金额较大）
请问：在育成期产蛋产生的销售收入该如何处理？个人想到了 2 个思路：
1 、育成期的产蛋收入，冲减生物资产原值。但与“固定资产达到预定可使用状态前试运行产品的会计处理”的逻辑是不匹配的。而且还减少了企业的营业收入。
2 、参考经验值，赋予育成期产蛋的一个固定的毛利率，拆分部分饲料成本。达到收入与成本的配比。
因为影响金额较大，故不知道现在该如何处理了。

回答人：chenyiwei
在解释 15 号发布后，这个问题确实需要重新考虑了。
育成期的产蛋收入应确认收入，不再冲减生物资产原值。参考《监管规则适用指引——会计类第 3 号》之“3-11 固定资产达到预定可使用状态前试运行产品的会计处理”，其对应的成本为正常的产蛋成本扣减生产性生物资产折旧，将这部分成本从生产性生物资产（未成熟）的成本中扣除。